臺灣嘉義地方法院刑事裁定　　　　　　 100年度聲字第1084號
聲　請　人　臺灣嘉義地方法院檢察署檢察官
受　刑　人　黃進成
上列聲請人因受刑人罪併罰有二裁判以上，聲請定其應執行之刑
，本院裁定如下：
    主  文
黃進成所犯如附表所示之罪，應執行有期徒刑參年肆月。
    理  由
一、聲請意旨略以：受刑人黃進成因犯公共危險等案件，先後經
    法院判決確定如附表，應依刑法第五十三條及第五十一條第
    五款規定，定其應執行刑，爰依刑事訴訟法第四百七十七條
    第一項聲請裁定等語。
二、按行為後法律有變更者，適用行為時之法律。但行為後之法
    律有利於行為人者，適用最有利於行為人之法律。此為刑法
    第二條第一項揭示之法律變更從舊從輕原則。查：刑法第五
    十一條第五款原規定多數有期徒刑合併應執行之刑不得逾二
    十年，刑法九十五年七月一日修正施行後，提高合併應執行
    之最高度刑期為三十年，又定執行刑為科刑規範事項，自有
    就新舊法比較必要（最高法院九十五年第八次刑事庭會議決
    議參照），比較後應適用最有利於行為人之舊法。又按數罪
    中，如有最重本刑超過刑法第四十一條規定，根本不得易科
    罰金，則併合處罰結果，自亦不得易科罰金。其為數罪併罰
    ，而有二裁判以上，應依刑法第五十三條之規定，定其應執
    行刑者，亦然（最高法院七十九年度台抗字第四二四號判例
    參照）。
三、受刑人因犯如附表所示公共危險等十罪，經如附表所示之法
    院先後判處如附表所示之刑及減刑，均經分別確定在案（其
    中編號一至八之罪業經定應執行有期徒刑二年六月；編號九
    、十之罪業經本院定應執行有期徒刑十一月；又妨害自由罪
    不得易科罰金）。茲檢察官聲請定其應執行刑，本院審核認
    聲請為正當，應定其應執行之刑，爰依刑事訴訟法第四百七
    十七條第一項，刑法第二條第一項前段、第五十三條、第五
    十一條第五款（修正前），裁定如主文。
中    華    民    國   100    年    9     月    26    日
                  刑事第五庭    法  官  蔡廷宜
上列正本證明與原本無異。
如不服本裁定，應於裁定送達後5日內向本院提出抗告狀（應附
繕本）。
中    華    民    國   100    年    9     月    26    日
                                書記官  林美足
附表：
一、於九十四年十月二十四日，犯偽造文書罪，經臺灣板橋地方
    法院於九十八年七月十三日，以九十八年度簡字第五二二九
    號判決，判處有期徒刑三月，於九十八年九月二十一日確定
    。
二、於九十二年十二月八日起至九十三年二月十六日止，犯妨害
    自由罪，經臺灣士林地方法院於九十八年七月三十一日，以
    九十八年度重訴緝字第一號判決，判處有期徒刑一年，減為
    有期徒刑六月，經上訴由臺灣高等法院以九十八年度上訴字
    第三九二一號判決駁回上訴，於九十八年十一月十六日確定
    。
三、於九十三年十二月二十七日，犯毀損罪，經臺灣士林地方法
    院於九十八年七月三十一日，以九十八年度重訴緝字第一號
    判決，判處有期徒刑五月，減為有期徒刑二月十五日，經上
    訴由臺灣高等法院以九十八年度上訴字第三九二一號判決駁
    回上訴，於九十八年十一月十六日確定。
四、於九十三年十月二十九日起至同年十一月一日止，犯妨害自
    由罪，經臺灣士林地方法院於九十八年七月三十一日，以九
    十八年度重訴緝字第一號判決，判處有期徒刑一年四月，減
    為有期徒刑八月，經上訴由臺灣高等法院以九十八年度上訴
    字第三九二一號判決駁回上訴，於九十八年十一月十六日確
    定。
五、於九十三年十一月一日起至九十四年三月十一日止，犯偽造
    文書罪，經臺灣士林地方法院於九十八年七月三十一日，以
    九十八年度重訴緝字第一號判決，判處有期徒刑五月，減為
    有期徒刑二月十五日，經上訴由臺灣高等法院以九十八年度
    上訴字第三九二一號判決駁回上訴，於九十八年十一月十六
    日確定。
六、於九十三年十一月二十二日起至九十三年十一月二十六日止
    ，犯妨害自由罪，經臺灣士林地方法院於九十八年七月三十
    一日，以九十八年度重訴緝字第一號判決，判處有期徒刑一
    年二月，減為有期徒刑七月，經上訴由臺灣高等法院以九十
    八年度上訴字第三九二一號判決駁回上訴，於九十八年十一
    月十六日確定。
七、於九十四年一月六日起至同年一月十八日止、同年十月二十
    三日，連續施用第二級毒品，經臺灣士林地方法院於九十八
    年七月三十一日，以九十八年度重訴緝字第一號判決，判處
    有期徒刑四月，減為有期徒刑二月，經上訴由臺灣高等法院
    以九十八年度上訴字第三九二一號判決駁回上訴，於九十八
    年十一月十六日確定。
    （上開六罪，經臺灣士林地方法院以九十八年度重訴緝字第
    一號判決定應執行有期徒刑二年二月，經臺灣高等法院九十
    八年度上訴字第三九二一號判決駁回上訴確定）。
八、於九十八年二月二十四日為警採尿時起回溯九十六小時內某
    時（不含為警查獲後），違反毒品危害防制條例，經臺灣桃
    園地方法院於九十八年九月二十三日，以九十八年度壢簡字
    第二五六六號判決，判處有期徒刑三月，於九十八年十二月
    二十一日確定。
    （上開八罪，經臺灣桃園地方法院以一○○年度聲字第二二
    ○二號裁定應執行有期徒刑二年六月，於一百年七月十一日
    確定）。
九、於九十二年十月二十四日，犯公共危險罪，經本院於一百年
    六月十七日，以一○○年度嘉交簡字第四八五號判決，判處
    有期徒刑六月，於一百年七月十一日確定。
十、於九十二年十月二十五日，犯非駕駛業務過失致死罪，經本
    院於一百年六月十七日，以一○○年度嘉交簡字第四八五號
    判決，判處有期徒刑六月，於一百年七月十一日確定。
    （上開二罪，經本院以一○○年度嘉交簡字第四八五號判決
    定應執行有期徒刑十一月確定）。